【裁判字號】    92,訴,1223
【裁判日期】    920611
【裁判案由】    毒品危害防制條例
【裁判全文】
臺灣高雄地方法院刑事判決              九十二年度訴字第一二二三號
    公  訴  人  臺灣高雄地方法院檢察署檢察官
    被      告  甲○○
右列被告因違反毒品危害防制條例案件，經檢察官提起公訴（九十二年度偵字第五七
○六號），本院判決如左：
    主  文
甲○○轉讓第一級毒品，處有期徒刑壹年貳月。
    事  實
一、甲○○於民國九十一年八月六日十四時許，在高雄縣美濃鎮○○路與自強路口旁
    之鐵皮屋內，將摻有第一級毒品海洛因之香煙無償送給友人乙○○吸食。嗣於同
    年八月六日十四時五十分許在上址為警查獲；並當場在甲○○手上扣得第一級毒
    品海洛因一包（驗前毛重二．五公克）、殘留海洛因粉末之削尖塑膠吸管一支等
    物。
二、案經高雄市政府警察局移送及臺灣高雄地方法院檢察署檢察官簽分偵查起訴。
    理  由
一、訊據被告甲○○矢口否認有何右揭轉讓第一級毒品海洛因之犯行，辯稱：當天伊
    睡著了，沒有把摻有第一級毒品海洛因之香煙拿給乙○○吸食云云。經查，被告
右揭無償轉讓摻有第一級毒品海洛因之香煙予案外人乙○○吸食之事實，業據證
    人乙○○於警訊及偵查中供述屬實，雖證人於本院訊問中另結證稱：「當時被告
    打瞌睡，我自己拿過來吸食的」等語，然經本院再訊問證人乙○○：「為何在警
    、偵訊中供述，是被告拿香煙給你吸食的」，並提示警訊及查中之供述筆錄時，
    則據證人乙○○結證稱：「是我向他要來吸的沒錯」等語明確在卷（詳本院審判
    筆錄），此與證人乙○○在警訊中供述：「（問：你所吸食之海洛因係向何人購
    得？）答：是（向）甲○○索取的」等情（詳九十一年度偵字第五七○六號偵查
    卷內第四頁警訊筆錄），及乙○○在偵查中供述：「（問：海洛因是甲○○送你
    的？）答：是他們（指被告及案外人劉尚榮）在那邊吸，我去時他們送一點給我
    吸，到下午警察就來，是甲○○將毒品摻入香煙內，他在吸時，我叫他給我抽二
    口，他就拿給我吸」等情相符（詳九十一年度偵字第五七○六號偵查卷內第十九
    頁背面）。是證人乙○○事後於本院訊問時，試圖以：「當時被告打瞌睡，我自
    己拿過來吸食的」等語為被告有利之供述，顯與事實不符而屬事後迴護被告之詞
    ，自不足採信，仍應以證人乙○○在警、偵訊之供述為真實可採。故被告所辯未
    轉讓摻有第一級毒品海洛因之香煙予乙○○吸食等情，顯非事實，要堪認定。此
    外，復有扣案第一級毒品海洛因一包（驗前毛重二．五公克）、殘留海洛因粉末
    之削尖塑膠吸管一支等物可資佐證。本案被告轉讓第一級毒品海洛因犯行之事證
    已臻明確，應予依法論科。
二、查海洛因係毒品危害防制條例第二條第二項第一款所稱之第一級毒品，不得非法
    製造、販賣、運輸、轉讓、施用、持有，被告竟將摻有第一級毒品海洛因之香煙
    無償轉讓給友人吸食，故核被告甲○○所為，係犯違反毒品危害防制條例第八條
    第一項之轉讓第一級毒品罪。被告轉讓第一級毒品前同時持有第一級毒品海洛因
    ，其持有之低度行為，已為轉讓之高度行為所吸收，不另論以持有第一級毒品罪
    。爰審酌被告現年三十一歲，教育程度為高職畢業，曾有販賣（尚未判決確定）
    、施用毒品等前科，素行非佳，竟無償轉讓第一級毒品予他人吸食，其行為足以
    促成他人染患吸毒惡習並殘害其身心，影響社會治安甚巨，犯後猶矢口否認犯行
    、毫無悔意等一切情狀，爰酌情量處如主文所示之刑，以示儆懲。扣案第一級毒
    品海洛因一包（驗前毛重二．五公克）、殘留海洛因粉末之削尖塑膠吸管一支等
    物，係屬被告所有供吸食之毒品，業據被告陳明在卷，惟因被告所犯施用第一級
    毒品案件，業經檢察官另案起訴（九十一年度毒偵字第五三九號、九十二年度毒
    偵字第三八號），現由本院另以九十二年度訴字第九五一號刑事案件審理中，為
    應該案件審理時調查證物之需要，依法自應於該案件中為沒收銷燬之宣告，爰不
    於本案中予以宣告沒銷燬之，附此敘明。
據上論斷，應依刑事訴訟法第二百九十九條第一項前段，毒品危害防制條例第八條第
一項，判決如主文。
本案經檢察官陳永豐到庭執行職務。
中      華      民      國      九十二      年      六    月    十一    日
                                      臺灣高雄地方法院刑事第七庭
                                        法  官  柯  盛  益
右正本證明與原本無異。
如不服本判決，應於判決送達後十日內，向本院提出上訴狀。
                                        書記官  陳  昱  良
中      華      民      國      九十二      年      六    月    十一    日
附錄本判決論罪科刑法條全文
毒品危害防制條例第八條第一項：
轉讓第一級毒品者，處一年以上七年以下有期徒刑，得併科新台幣一百萬元以下罰金
。


司法院資訊處製作；財團法人民間司法改革基金會備份。
